臺灣士林地方法院小額民事判決
111年度士小字第569號
原      告  明台產物保險股份有限公司

法定代理人  長瀬耕一
訴訟代理人  鐘心彤  
            張家銘  
被      告  嘉里大榮物流股份有限公司


法定代理人  沈宗桂  
訴訟代理人  楊錫霖  

上列當事人間請求侵權行為損害賠償(交通)事件，本院於民國11
1年3月28日言詞辯論終結，判決如下：
    主  文
原告之訴駁回。
訴訟費用新臺幣壹仟元由原告負擔。
    理由要領
一、按因侵權行為涉訟者，得由行為地之法院管轄。民事訴訟法
    第15條第1項定有明文。查本件原告主張之侵權行為地為臺
    北市士林區，本院自有管轄權。
二、原告主張：被告於民國109年2月7日13時48分許，駕駛車牌
    號碼000-00號車（下稱A車），行經臺北市○○區○○○路0段0弄
    000號時，因倒車不慎，致擦撞原告承保車牌號碼000-00號
    車（下稱B車），原告為被保險人支出修復費用新臺幣（下
    同）3萬9,775元（其中工資2,500元、零件3萬7,275元），
    乃依侵權行為之法律關係及保險法第53條規定，提起本件訴
    訟等語，並聲明求為判決被告給付上開金額，及自起訴狀繕
    本送達翌日起至清償日止，按週年利率5％計算之利息。
三、被告則以：原告所提證據不足以證明請求有理由等語，資為
    抗辯，並聲明求為判決駁回原告之訴。　　
四、本院得心證之理由
(一)按當事人主張有利於己之事實者，就其事實有舉證之責任，
     民事訴訟法第277條前段定有明文。又民事訴訟如係由原告
    主張權利者，應先由原告負舉證之責，若原告不能舉證，以
    證實自己主張之事實為真實，則被告就其抗辯事實即令不能
    舉證，亦應駁回原告之請求（最高法院82年度台上字第1723
    號裁判意旨參照）。
(二)經查，原告雖主張A車倒車不慎致擦撞B車云云，然觀諸原告
    所提出之監視器畫面截圖（見本院卷第27至31頁），可知A
    車雖有倒車之行為，然尚無從據此證明B車車損係因A車倒車
    不慎所致，是原告之主張，尚無可採。此外，原告即未能再
    舉何事證資料以證明B車之損害係肇因A車所致，則原告主張
    被告應就B車之損害負損害賠償責任，尚屬無據。
五、從而，原告依上開法律關係，訴請被告給付3萬9,775元，及
    自起訴狀繕本送達之翌日起至清償日止，按週年利率5％計算
    之利息，為無理由，應予駁回。
六、本件係就民事訴訟法第436條之8第1項適用小額程序所為原
    告敗訴之判決，並依職權確定訴訟費用額1,000元（第一審
    裁判費）應由原告負擔。
中　　華　　民　　國　　111 　年　　4 　　月　　11　　日
                  士林簡易庭  法  官  楊峻宇
以上為正本係照原本作成。
如不服本判決，應於送達後20日內，向本院提出上訴狀並應記載
上訴理由，表明關於原判決所違背之法令及其具體內容與依訴訟
資料可認為原判決有違背法令之具體事實，如於本判決宣示後送
達前提起上訴者，應於判決送達後20日內補提上訴理由書（須附
繕本）。
中　　華　　民　　國　　111 　年　　4 　　月　　11　　日
                              書記官  蘇彥宇